【裁判字號】    98,交簡上,19
【裁判日期】    980505
【裁判案由】    公共危險
【裁判全文】
臺灣高雄地方法院刑事判決            98年度交簡上字第19號
上  訴  人
即  被  告  乙○○
選任辯護人  吳保仁律師
上列上訴人因公共危險案件，不服本院高雄簡易庭民國97年12月
12日97年度審交簡字第3862號第一審判決（聲請簡易判決處刑案
號：97年度偵字第25602號），提起上訴，本院管轄之第二審合
議庭判決如下：
    主  文
上訴駁回。
    事  實
一、乙○○於97年8 月17日中午某時許，在高雄縣林園鄉○○路
    ○ 段72巷6 號附近之友人住處，飲用啤酒約10瓶，明知其服
    用酒類後，反應力及注意力均會降低，已達不能安全駕駛動
    力交通工具之程度，仍騎乘車牌號碼L22-377 號重型機車前
    往高雄縣政府警察局林園分局進行採尿檢驗，嗣乙○○於同
    日下午2 時35分許至上開警局停車場時，為員警丙○○察覺
    其身上有酒味，俟其採尿完畢後，於同日下午2 時48分許，
    對其實施呼氣酒精濃度測試，測得濃度為每公升0.75毫克，
    而查悉上情。
二、案經高雄縣政府警察局林園分局報告臺灣高雄地方法院檢察
    署檢察官偵查後聲請簡易判決處刑。
    理  由
壹、證據能力部分
一、按被告以外之人於審判外之言詞或書面陳述，除法律有規定
    者外，不得作為證據；被告以外之人於偵查中向檢察官所為
    陳述，除顯有不可信之情況者外，得為證據，刑事訴訟法第
    159 條第1 項及159 條之1 第2 項分別定有明文。檢察官於
    偵查中對被告以外之人（包括證人、鑑定人、告訴人、被害
    人及共同被告等）所製作之偵查筆錄，性質上雖屬傳聞證據
    ，惟現階段刑事訴訟法規定檢察官代表國家偵查犯罪、實施
    公訴，依法其有訊問被告、證人及鑑定人之權，而實務運作
    時，檢察官偵查中向被告以外之人所取得之供述證據，原則
    上均能遵守法律規定，不致違法取供，其可信度極高，是被
    告以外之人前於偵查中所為供述，除反對該項供述具有證據
    能力之一方，已釋明「顯有不可信之情況」之理由外，不宜
    以該證人未能於審判中接受他造之反對詰問為由，即遽指該
    證人於偵查中之供述不具證據能力。本件證人丙○○於檢察
    官偵查中所為之證述，被告均未主張並釋明有何不可信之情
    事，上開證人亦未提及檢察官在偵查時有何不法取供之情形
    ，應有證據能力。
二、又按被告以外之人於審判外之陳述，雖不符刑事訴訟法第15
    9 條之1 至第159 條之4 之規定，而經當事人於審判程序同
    意作為證據，法院審酌該言詞陳述或書面陳述作成時之情況
    ，認為適當，亦得為證據，當事人、代理人或辯護人於法院
    調查證據時，知有第159 條第1 項不得為證據之情形，而未
    於言詞辯論終結前聲明異議者，視為有前項之同意，刑事訴
    訟法第159 條之5 定有明文。卷附之酒精濃度測試單、刑法
    第185 條之3 案件測試觀察紀錄表、高雄縣政府警察局舉發
    違反道路交通管理事件通知單，雖屬被告以外之人於審判外
    之書面陳述，然當事人於準備程序中對於上開證據方法之證
    據能力均表示不爭執，本院審酌前開審判外之書面陳述於作
    成時之情況，並無違法不當或證明力明顯過低之瑕疵，應得
    作為證據。
貳、實體部分
一、訊據上訴人即被告乙○○於本院審理中對於上開犯罪事實坦
    承不諱，核與證人丙○○於偵查及本院審理中之證述情節相
    符（見偵卷第12頁，本院卷第56至57頁），並有酒精濃度測
    試單、刑法第185 條之3 案件測試觀察紀錄表、高雄縣政府
    警察局舉發違反道路交通管理事件通知單在卷可憑（見警卷
    第5 至7 頁），足見被告上開任意性自白與事實相符，其犯
    行堪以認定，應依法論科。
二、核被告所為，係犯刑法第185 條之3 之不能安全駕駛動力交
    通工具罪。原審以被告罪證明確，而依刑法第185 條之3 、
    第41條第1 項前段、刑法施行法第1 條之1 規定，審酌被告
    酒後駕車之行為不僅漠視自己安危，更罔顧公眾行之安全，
    所為實不足取，且犯後猶飾詞否認犯行，態度欠佳等一切情
    狀，量處被告有期徒刑2 月，並諭知以新臺幣1,000 元折算
    1 日之易科罰金折算標準，其認事用法均無不當，量刑亦稱
    妥適。
三、至被告上訴意旨以：本件伊係自首，伊是驗完尿之後，警察
    看到伊臉紅紅的，才對伊進行酒測，警察不知道伊騎車，是
    伊告訴警察伊是騎機車來，又因在另案假釋中殘刑8 月餘，
    若量處徒刑將被撤銷假釋，請求改判拘役59日云云。經查：
（一）本件員警丙○○見被告騎乘機車至警局，因發現被告身上
      有酒味，始對其實施酒測，而查悉被告飲酒後騎乘機車之
      犯行乙情，業經證人丙○○於偵查中證稱：當時其站在值
      班臺，親眼看到被告騎機車過來分局，被告沒有騎上斜坡
      停在樹下，其詢問被告有何事，被告說要採尿，其將被告
      帶至分局內，其聞到被告有酒味，且走路搖晃，被告採尿
      後，其對被告實施酒測等語（見偵卷第12頁），復於本院
      審理中證稱：當時其是站著跟1 個值班人員講話，眼睛看
      著門口，其看見1 部機車進來，被告走進來的時候人搖搖
      晃晃，被告說來採尿，其聞出被告身上有酒味，被告到偵
      查隊採尿後，其問被告有沒有喝酒，被告說有，之後帶被
      告到停車場，問被告騎乘哪1 部機車，被告說是這1 部機
      車，先把車輛牽到值班臺，再進行酒測，酒測前被告沒有
      主動表示他有喝酒及有騎車等語（見本院卷第56至57頁）
      ，且衡諸證人丙○○與被告互不相識，彼此無夙怨嫌隙，
      殊無刻意設詞誣陷被告之必要，是其所證堪信屬實。再者
      ，被告於本院審理中亦自陳：當時員警問伊有沒有喝酒，
      伊說有，員警說伊騎那1 臺機車，伊說伊騎這1 臺來的等
      語（見本院卷第57頁），益見當時員警丙○○已特定被告
      有飲酒後騎乘機車之行為，因而加以詢問，被告始向員警
      坦承，是被告並未在員警尚未發覺其上開犯行前，即主動
      向員警坦承其有上開犯行甚明，是被告上訴意旨以本件係
      自首云云，無非避重就輕之詞，不足採信。
（二）又按法官於有罪判決中，究應如何量處罪刑，為實體法賦
      予審理法官裁量之刑罰權事項，法官行使此項裁量權，自
      得依據個案情節，參諸刑法第57條所定各款犯罪情狀之規
      定，於該法定刑度範圍內，基於合義務性之裁量，量處被
      告罪刑。亦即法院行使此項裁量權，應受一般法律原理原
      則之拘束，須符合法律授權之目的、法律秩序之理念、國
      民法律感情及一般合法有效之慣例等規範，並應遵守比例
      原則及平等原則之意旨，否則即可能構成裁量濫用之違法
      （最高法院86年度臺上字第7655號判決參照）。如非有裁
      量逾越或裁量濫用之明顯違法情事，自不得擅加指摘其違
      法或不當，即使上級審對下級審裁量權之審查，亦應同此
      標準，此不僅在保障法官不受任何制度外之不當干涉，更
      保障法官不受制度內的異質干涉，此方符憲法第80條所宣
      示獨立審判之真義。被告上訴意旨以因在另案假釋中殘刑
      8 月餘，若量處徒刑將被撤銷假釋，請求改判拘役59日云
      云，惟本院認原審已斟酌刑法第57條所規定之一切量刑事
      由，且所量處之刑度尚屬適當，是其前揭所指，亦難憑取
      。綜上，本件被告提起上訴所指，均為無理由，應予駁回
      。
據上論斷，應依刑事訴訟法第455 條之1 第1 項、第3 項、第36
4 條、第368條，判決如主文。
本案經檢察官甲○○到庭執行職務。
中    華    民    國    98    年     5    月    5     日
                  刑事第十一法庭  審判長法  官  黃三友
                                        法  官  陳億芳
                                        法  官  林依蓉
以上正本證明與原本無異。
不得上訴。
中    華    民    國    98    年     5    月    7     日
                                        書記官  邱靜銘
附錄本件論罪科刑法條：
中華民國刑法第185條之3
服用毒品、麻醉藥品、酒類或其他相類之物，不能安全駕駛動力
交通工具而駕駛者，處1 年以下有期徒刑、拘役或科或併科15萬
元以下罰金。


司法院資訊處製作；財團法人民間司法改革基金會備份。
